【裁判字號】    97,易,583
【裁判日期】    980630
【裁判案由】    詐欺
【裁判全文】
臺灣臺南地方法院刑事判決               97年度易字第583號
公  訴  人  臺灣臺南地方法院檢察署檢察官
被      告  戊○○○
選任辯護人  林錫恩律師
            黃俊達律師
            劉錦勳律師
上列被告因詐欺案件，經檢察官提起公訴（97年度偵字第1861號
），本院判決如下：
    主  文
戊○○○犯詐欺取財罪，處有期徒刑壹年肆月。又犯如附表一、
附表二所示之詐欺取財罪，各處如附表一、附表二所示之刑。應
執行有期徒刑參年。
戊○○○其餘被訴部分均無罪。
    事  實
一、戊○○○前於民國82年間，曾多次以親友患病、住院或日常
    生活需用金錢為由，向他人詐取財物，而經臺灣臺南地方法
    院判處有期徒刑10月確定，於84年4月3日（起訴書誤載為84
    年4月4日）縮刑期滿執行完畢（未構成累犯）。詎戊○○○
    仍不知悔改，又意圖為自己不法之所有，而有下列詐欺犯行
    ：
  (一)戊○○○向己○○○告稱其女楊雅玲在一名為「阿惠」與其
    夫共同經營之公司上班，該「阿惠」與其夫另在中國經商且
    獲利頗豐，其後戊○○○即多次以「阿惠」身分，以電話與
    己○○○聯繫。96年6、7月間，己○○○假冒「阿惠」，以
    電話告稱「阿惠」先前向己○○○所借貸不詳數額之債務，
    均匯入「阿惠」帳戶內預備清償，惟帳戶遭檢察官封鎖；嗣
    於同年8月間某日，戊○○○再以「阿惠」身分，電話向己○○○告稱承辦該案之檢察官、書記官「蔡惠子」之女兒均
    遭歹徒綁架，需各支付贖金新臺幣（下同）20萬元始能獲釋
    ，要求己○○○將贖金交由戊○○○轉交云云，使己○○○
    陷於錯誤，而交付共40萬元予戊○○○。嗣己○○○向戊○○○催討該40萬元時，戊○○○假借「阿惠」之名告稱欲返
    還之款項已匯入臺中地區某校長帳戶內，惟該校領款作業程
    序繁雜云云而搪塞推託，己○○○始知受騙。
  (二)戊○○○於95年間起，多次假冒為「阿惠」之婆婆、「阿惠
    」等名義，於附表一所示時間，以電話施以附表一所示之詐
    術，使甲○○陷於錯誤，誤認其係借款予「阿惠」之婆婆或
    「阿惠」本人使用，並陸續依指示於約定地點交付如附表一
    所示財物與戊○○○。嗣經甲○○多次藉「阿惠」（即戊○○○本人）來電時，催討還款，仍未獲清償。戊○○○更偽
    以其女兒「楊千旻」身分，向甲○○佯稱可為其向「阿惠」
    催討還款等語，惟需另行給付其他金額始能達到目的等情，
    始甲○○陷入錯誤，並陸續依戊○○○指示於約定地點交付
    附表一所示財物與戊○○○，戊○○○以此方式詐得甲○○
    財產共167萬4千元。待甲○○仍遲遲無法取回借款金額，始
    知受騙。
  (三)戊○○○又另行起意，於96年12月間，向丙○○○偽稱其女
    楊雅玲有通靈能力，能讓丙○○○亡夫附身並與丙○○○對
    話。其後戊○○○即多次假冒為「楊雅玲」本人及丙○○○
    亡夫之身分，於附表二所示時間，以電話施以附表二所示之
    詐術，使丙○○○陷於錯誤，誤認其係交付款項予楊雅玲、
    及交付附身所使用場地費、祭品等費用，並陸續依戊○○○
    指示，在臺南縣佳里鎮○○路與文化路巷口交付附表二所示
    財物與戊○○○。戊○○○以此法詐取丙○○○現金共13萬
    元。惟嗣後仍遲遲無法取回前開現金，丙○○○始知受騙。
二、案經蔡林邱菊訴由臺南縣警察局佳里分局報告臺灣臺南地方
    法院檢察署檢察官偵查起訴。
    理  由
甲、有罪部分：
一、訊據被告戊○○○於偵訊及本院審理時，對於前揭犯罪事實
    (二)、(三)部分，均坦承不諱，惟矢口否認有何假冒「阿惠」身
    分向告訴人己○○○詐騙之行為，辯稱未曾收受告訴人所交
    付之財物云云。經查：
  (一)被告假冒「阿惠」之婆婆與「阿惠」本人，電話向甲○○詐
    取財物；另向丙○○○告稱其女楊雅玲有通靈能力，再假冒
    楊雅玲或丙○○○亡夫，以電話向丙○○○詐取財物之情，
    業經甲○○、丙○○○於警詢、偵訊中指訴甚明，並有被告
    假冒「阿惠」之婆婆或「阿惠」本人與甲○○通話，及被告
    假冒其女楊雅玲、丙○○○亡夫與丙○○○對話之通訊監察
    譯文，雙向通聯紀錄等附卷可稽，被告此部分供述，應可信
    為真實。
  (二)被告雖矢口否認曾經收受告訴人所交付欲轉交「阿惠」之財
    物，然查：
    1.被告假冒「阿惠」身分，以檢察官、書記官「蔡惠子」之
      女遭綁架為由，要求告訴人借貸交付40萬元予被告轉交，
      嗣「蔡惠子」將該筆借款匯入臺中地區某校長帳戶內，再
      由該校長清償給付之情，已為告訴人於警詢、偵訊及本院
      審理時指訴明確。
    2.被告曾以「阿惠」身分，以電話與告訴人聯繫通話，經告
      訴人錄音提交檢察官為證，有告訴人所提出之錄音光碟4
      片暨譯文附於偵查卷內為據（光碟另帶存於偵查卷第300
      頁，譯文自220頁至284頁），該錄音光碟經被告自行聆聽
      並比對譯文結果，亦供承確為伊與告訴人之對話（本院審
      理卷第76頁）。
    3.經檢察官對被告所使用之00-0000000號市內電話、000000
      0000號行動電話進行通訊監察，則於96年12月15日、17日
      、18日、19日，均有撥打告訴人所使用之0000000000號行
      動電話之通訊內容（警卷第75頁、97年度警聲搜字第53號
      卷，第78、86、93頁），經比對刑事警察局通訊監察中心
      所調閱之通聯紀錄亦屬相合，有臺灣臺南地方法院檢察署
      96年12月7日96年乙○瑞修監字第2554號通訊監察書卷內
      可憑；上開00-0000000號市內電話、0000000000號行動電
      話，均為楊唯宏即被告之子所申辦，裝設地點復均為被告
      之住所臺南縣佳里鎮○○○街13號之情，亦有通聯調查查
      詢單附於上開警聲搜卷內可考（第18、20頁），被告於本
      院審理時，且自陳有使用該0000 000000號行動電話之事
      實（本院審理卷第99頁背面），則被告曾以前述2線電話
      ，與告訴人通訊，已無疑義。
    4.再參酌前揭通訊監察譯文，被告於96年12月15日上午7時
      58分許，撥打電話給告訴人稱「阿姊ㄚ，我阿惠仔，我臺
      中那個校長昨天，妳知道像在騙小孩啦，拿2萬給我啦…
      」（警卷第84頁）；另於12月17日下午3時14分，又以電
      話向告訴人稱「…因為那個主任要去給我領那些錢出來，
      他還要找到校長跟他講一下，那錢他們弄在裡面的，對不
      對，他如果自作主張去領出來也不行…領完晚一點回來，
      我會今晚馬上回去就對了，我明天早上拿過去給妳，這三
      十幾先拿過去給妳…」（警卷第92頁）；迄同月18日上午
      9時35分，被告再以電話自稱係「阿惠」，向告訴人稱「
      …現在這個總務沒領現金給我，他拿一張取款條給我，叫
      我人如果回來佳里在去領啦…我現在人在臺中馬上要回去
      …我1點半至2點半間跟妳聯絡…我如果領回來，我再跟楊
      太太講一下，說那個錢要拿還妳這樣…」（警卷第95頁）
      ；同月19日上午9時4分許，被告再以「阿惠」身分，打電
      話向告訴人稱「昨天領那張匯票（應指前述18日通話中所
      稱之取款條）因沒寫什麼不能領…我領一領再一起拿給妳
      們啦…」（警卷第99頁），堪認被告確曾以「阿惠」名義
      ，向告訴人提及臺中地區之某校長，且該校長須給付至少
      三十餘萬元予告訴人，經核與告訴人前開指訴可以相合，
      被告所辯未曾收受告訴人所交付之財物云云，乃無可採。
二、核被告所為，係犯刑法第339條第1項之詐欺取財罪。公訴意
    旨雖以被告如附表一、二所示之詐欺犯行，係以一決意接續
    而為，且行為時間密接，而認應論以接續犯，惟按所謂接續
    犯，須數行為於同時同地或密切接近之時地實施，侵害同一
    之法益，各行為之獨立性極為薄弱，依一般社會健全觀念，
    在時間差距上，難以強行分開，在刑法評價上，以視為數個
    舉動之接續施行，合為包括之一行為予以評價，較為合理者
    而言；查本件被告用以詐騙甲○○、丙○○○之事由，前後
    雖可串連而成為一接續發展之故事，然被告每次均係於甲○○、丙○○○之錯誤認知上，添加新的事件發展，並藉此向
    該2人詐取財物，可認被告每次利用甲○○、丙○○○錯誤
    而取得財物之行為，均係出於另一新的犯罪決意，各次詐騙
    行為間乃應獨立評價，不能包括論以一接續行為。是被告先
    後詐騙告訴人、甲○○、丙○○○之各次犯行，均犯意個別
    ，行為不同，應予分論併罰。爰審酌被告利用本件被害人年
    長辨識能力減低、且對陷於困境之親友較願援手之心態，假
    冒「阿惠」、丙○○○亡夫等身分，編織謊言使渠等陷於錯
    誤而交付金錢，因而詐取二百餘萬元；被告前於82年間，業
    曾以類似手法向他人詐取財物，因而遭本院於82年11月24日
    以82年度易字第3941號判決判處有期徒刑10月確定，雖於本
    件未構成累犯，然已足認被告並無悔改之意；以及被告於本
    院審理時，雖就犯罪事實(二)、(三)部分供承不諱，且提出和解
    書2份證明已與甲○○、丙○○○達成和解並願賠償（本院
    審理卷第61、62頁），然被害人之一甲○○則於98年3月22
    日具狀向檢察官陳稱被告於和解後，僅履行3期賠償，其後
    自97年9月份起即未續行支付，而經檢察官轉知本院（本院
    審理卷第67頁），故被告有無賠償之意思，已堪懷疑，何況
    被告矢口否認告訴人部分之犯行，態度亦難稱良好等一切情
    狀，各量處如主文所示之刑，以資懲儆。
三、末查被告於96年4月24日以前之犯行，合於中華民國96年罪
    犯減刑條例第2條第1項第3款、第3條第1項第15款所定之減
    刑條件，應依同條例第7條第1項、第2項規定，於裁判時分
    別減其宣告刑，並同時諭知其宣告刑及減得之刑，再與不得
    減刑之罪所宣告之刑，定其應執行之刑。
乙、無罪部分：
一、公訴意旨另以：被告自於91年農曆過年（即91年2月12日）
    起，向告訴人佯稱認識一名「阿惠」之女子，偽稱欲幫告訴
    人之子蔡育修介紹至「阿惠」公司工作。後被告即多次假冒
    為「阿惠」本人，以其所持用0000000000號行動電話及公用
    電話撥打己○○○所持用0934******號（詳卷）行動電話，
    於附表三所示時間及所示之詐術，使告訴人陷於錯誤，誤認
    其係借款予「阿惠」使用，並陸續依被告指示，相約在臺南
    縣佳里鎮「大盤大五金百貨」前或「陳府元帥」廟前交付指
    定數額財物予被告，被告以此方式詐得告訴人財產共1007萬
    7 千元，因認被告此部分犯行亦涉有刑法第339條第1項之詐
    欺罪嫌。
二、按犯罪事實，應依證據認定之，無證據不得認定其犯罪事實
    ，又不能證明被告犯罪者，應諭知無罪之判決，刑事訴訟法
    第154條第2項、第301條第1項分別定有明文。又告訴人之告
    訴，係以使被告受刑事訴追為目的，難免故予誇大，是其指
    訴是否與事實相符，仍應調查其他證據以資審認。
三、本件公訴意旨認被告涉有此部分詐欺犯行，主要係以告訴人
    指訴、告訴人與被告之通話錄音及譯文、通訊監察譯文、證
    人即告訴人之子蔡育修證詞，以及告訴人與其夫、其子金融
    帳戶之往來明細等，作為所憑之論據。訊據被告則否認有何
    詐騙告訴人行為，辯稱未曾收受告訴人所交付之金錢等語。
四、經查：
  (一)依據告訴人與被告之前揭通話錄音、通訊監察錄音及譯文，
    已明白顯示被告於96年12月間，確有以住所或行動電話，並
    自稱係「阿惠」而撥打告訴人電話之行為，告訴人此部分指
    訴應可信為真實。
  (二)告訴人雖指稱被告自91年2月間至96年7月間，先後以「阿惠
    」須購買原料、至中國處理事務須支付機票等相關交通與材
    料費用、「阿惠」與其夫在中國遭人槍擊須支付醫藥費用生
    活費用、「阿惠」之母死亡須支付喪葬費用、「阿惠」女兒
    受傷須支付醫療費用、「阿惠」遭神鬼附身須要驅魔之費用
    、「阿惠」女兒學費、「阿惠」之夫因槍傷死亡之喪葬費用
    、「阿惠」之子死亡之喪葬費用、廟宇驅邪費用，以及「阿
    惠」欲返還款項均已存入金融帳戶內，但該帳戶遭檢察官凍
    結，辦理解除須要之費用等事由，陸續詐騙達1007萬7千元
    等情，惟被告堅詞否認曾經收受告訴人所交付之上開金錢；
    詢之告訴人，則稱交付金錢給「阿惠」均無紀錄，交付金錢
    給被告時，被告亦未書寫任何憑證等語（本院審理卷第93、
    94 頁）。
  (三)檢察官雖以告訴人，及其夫蔡土城、其子蔡育修、其女蔡珮
    婕等金融帳戶於上開期間之往來紀錄，認定告訴人因遭被告
    詐騙而給付金錢之時間與日期，然告訴人於警詢、偵訊及本
    院審理時，均陳稱交付被告（或「阿惠」）之金錢來源，除
    金融機構內存款外，尚有向他人與銀行告貸所得，則單純以
    告訴人及其家人之金融帳戶提領紀錄，似難遽爾認定告訴人
    各次交付金錢之時間、金額等細節。
五、綜上所述，被告假冒「阿惠」身分，與告訴人電話聯繫等情
    ，固屬事實，對照被告與告訴人之對話內容，亦可認定被告
    確曾編織檢察官凍結帳戶、經由臺中地區某校長還款等情以
    詐騙告訴人；然被告以附表三所示說詞詐騙告訴人之情，除
    告訴人指訴外，並無其他事證可資補強說明；且告訴人交付
    金錢予被告時，既無紀錄，被告復未書寫任何憑證，而檢察
    官藉以認定交款細節之金融帳戶往來紀錄，復不能作為判斷
    之唯一基礎，則告訴人是否確因告訴人以附表三所示詐術，
    於附表三所示時間，交付該附表所示金錢等情，乃無法認定
    。此外，檢察官並未提出其他積極證據，說明被告有何其他
    詐欺犯行，被告此部分之犯行不能認定，依據前開說明，應
    為被告無罪之諭知。
據上論斷，應依刑事訴訟法第299條第1項前段、第301條第1項，
中華民國96年罪犯減刑條例第2條第1項第3款、第3條第1項第15
款、第7條、第11條，刑法第339條第1項、第51條第5款，判決如
主文。
本案經檢察官丁○○ 到庭執行職務。
中    華    民    國    98    年    6     月    30    日
                  刑事第十四庭  審判長法  官  吳坤芳
                                      法  官  陳金虎
                                      法  官  周紹武
附表一
┌────┬──────────────┬──────┬─────────┐
│時間    │施用詐術                    │詐欺所得    │宣告刑度          │
├────┼──────────────┼──────┼─────────┤
│95年11月│爰因戊○○○向甲○○借款支付│95年11月17日│有期徒刑6月，減為 │
│間至12月│生活支出，復經甲○○多次催討│共10萬元現金│有期徒刑3月       │
│間      │，戊○○○即向甲○○偽稱，有├──────┼─────────┤
│        │一姓名年籍不詳之女子自稱為「│95年11月21日│有期徒刑10月，減為│
│        │阿惠之婆婆」，欲代戊○○○還│共20萬元現金│有期徒刑5月       │
│        │款，使甲○○信以為真。復楊邱├──────┼─────────┤
│        │素珍即自己假冒「阿惠之婆婆」│95年12月5日 │有期徒刑6月，減為 │
│        │身分，撥打電話至甲○○所使用│共10萬元現金│有期徒刑3月       │
│        │之06-722****號家用電話，先佯├──────┼─────────┤
│        │稱渠家中保險箱損壞，而其所有│95年12月8日 │有期徒刑6月，減為 │
│        │之現金均置於保險箱內，欲向何│共10萬元現金│有期徒刑3月       │
│        │志槐支借現金修理保險箱多次。├──────┼─────────┤
│        │復偽稱上開保險箱尚未修繕成功│95年12月9日 │有期徒刑6月，減為 │
│        │，另需借用現金供支票週轉、生│共10萬元現金│有期徒刑3月       │
│        │活需求急用等情，向甲○○詐取├──────┼─────────┤
│        │現金。並向甲○○詐稱所有現金│95年12月11日│有期徒刑4月，減為 │
│        │均需交付與戊○○○，戊○○○│共5萬元現金 │有期徒刑2月       │
│        │即會代為轉交。              ├──────┼─────────┤
│        │                            │95年12月12日│有期徒刑4月，減為 │
│        │                            │共5萬元現金 │有期徒刑2月       │
│        │                            ├──────┼─────────┤
│        │                            │95年12月14日│有期徒刑6月，減為 │
│        │                            │共10萬元現金│有期徒刑3月       │
│        │                            ├──────┼─────────┤
│        │                            │95年12月18日│有期徒刑2月，減為 │
│        │                            │共1000元現金│有期徒刑1月       │
│        │                            ├──────┼─────────┤
│        │                            │95年12月19日│有期徒刑2月，減為 │
│        │                            │共3萬3千元現│有期徒刑1月       │
│        │                            │金          │                  │
├────┼──────────────┼──────┼─────────┤
│96年1月 │戊○○○佯裝「阿惠之婆婆」身│96年1月16日 │有期徒刑6月，減為 │
│間      │分，向甲○○佯稱因其孫子滿月│共12萬元現金│有期徒刑3月       │
│        │，需錢孔急，欲向甲○○借款支│            │                  │
│        │付相關生活支出及孫子滿月相關│            │                  │
│        │費用並指示甲○○將款項交付與│            │                  │
│        │戊○○○代收後轉交。        │            │                  │
├────┼──────────────┼──────┼─────────┤
│96年2、3│戊○○○佯裝「阿惠」身分，向│96年2月9日共│有期徒刑2月，減為 │
│月間    │甲○○佯稱「阿惠之婆婆」因被│3萬元現金   │有期徒刑1月       │
│        │發現吸毒送觀察勒戒。復因未勒├──────┼─────────┤
│        │戒成功跳樓身亡，而阿惠之公公│96年5月12日 │有期徒刑2月       │
│        │因傷心亦同時死亡，需錢孔急，│共2萬元現金 │                  │
│        │而向甲○○借款支付醫療費用、├──────┼─────────┤
│        │生活費用、婆婆、公公死亡後之│96年5月15日 │有期徒刑8月       │
│        │喪葬相關費用並指示甲○○將款│共15萬元現金│                  │
│        │項交付與戊○○○代收後轉交。├──────┼─────────┤
│        │                            │96年5月16日 │有期徒刑6月       │
│        │                            │共10萬元現金│                  │
│        │                            ├──────┼─────────┤
│        │                            │96年5月24日 │有期徒刑2月       │
│        │                            │共1萬元現金 │                  │
│        │                            ├──────┼─────────┤
│        │                            │96年5月31日 │有期徒刑2月       │
│        │                            │共1萬元現金 │                  │
├────┼──────────────┼──────┼─────────┤
│96年7、8│戊○○○佯裝「阿惠」身分，向│96年7、8月間│有期徒刑8月       │
│月間    │甲○○佯稱其帶客戶至臺南安平│共15萬元現金│                  │
│        │遊覽，但未攜帶現金，欲向何志│            │                  │
│        │槐借款1萬元花用；復因為支付 │            │                  │
│        │「阿惠公公」喪葬費用，再次借│            │                  │
│        │款1萬3千元；再因「阿惠」之親│            │                  │
│        │爸爸死亡，需辦理喪事，支付喪│            │                  │
│        │葬費用，借款7000元；此外，楊│            │                  │
│        │秋素珍另佯稱「阿惠」無法給付│            │                  │
│        │生活費用等各式理由，因需錢孔│            │                  │
│        │急，而向甲○○借款支付生活費│            │                  │
│        │用、公公、爸爸死亡後之喪葬相│            │                  │
│        │關費用、公司過戶手續、規費等│            │                  │
│        │相關費用並指示甲○○將款項交│            │                  │
│        │付與戊○○○代收後轉交。    │            │                  │
├────┼──────────────┼──────┼─────────┤
│96年9月 │邱素珍另佯裝其女兒「千旻」身│96年9月起共 │有期徒刑1年       │
│至12月間│分，向甲○○佯稱其男友住院，│借款25萬元  │                  │
│        │急需醫療費用及生活費用，而向│            │                  │
│        │甲○○借款支付醫療費用、生活│            │                  │
│        │相關費用並指示甲○○將款項交│            │                  │
│        │付與戊○○○代收後轉交。    │            │                  │
├────┼──────────────┼──────┼─────────┤
│96年12月│邱素珍復佯裝其女兒「千旻」身│96年12月27日│有期徒刑2月       │
│間      │分，向甲○○佯稱，可謂其解決│共1萬元現金 │                  │
│        │與「阿惠」間借款問題。      │            │                  │
│        │向甲○○詐稱「阿惠」將款項匯│            │                  │
│        │入甲○○戶頭中，惟需向國稅局│            │                  │
│        │繳交費用始可提領，並指示何志│            │                  │
│        │槐將款項交付與戊○○○代收後│            │                  │
│        │轉交與其。                  │            │                  │
└────┴──────────────┴──────┴─────────┘
附表二：
┌────┬──────────────┬──────┬─────────┐
│時間    │施用詐術                    │詐欺所得    │宣告刑度          │
├────┼──────────────┼──────┼─────────┤
│96年12月│戊○○○假冒其女兒「楊雅玲」│2萬5千元現金│有期徒刑2月       │
│13日    │身分打電話與丙○○○，佯稱郭│            │                  │
│        │高春磋亡夫可附於其身上，並以│            │                  │
│        │「楊雅玲」身分告知，因其居住│            │                  │
│        │之處所需要擺放供品、使用場地│            │                  │
│        │費用、被附身時需人照料等人力│            │                  │
│        │費用支出均要求丙○○○提領現│            │                  │
│        │金，付與戊○○○本人收受。  │            │                  │
├────┼──────────────┼──────┼─────────┤
│96年12月│撥打電話告知原給付現金不足  │5千元現金   │有期徒刑2月       │
│17日    │5000元，尚需湊成30000 元始可│            │                  │
│        │供丙○○○亡夫附身於「楊雅玲│            │                  │
│        │」身上改運等情。            │            │                  │
├────┼──────────────┼──────┼─────────┤
│96年12月│戊○○○多次假冒其女兒「楊雅│5萬元現金   │有期徒刑4月       │
│間某日  │玲」身分打電話與丙○○○，並│            │                  │
│        │以「楊雅玲」身分告知，因為郭│            │                  │
│        │高春磋家人改運、擺放祭品、雕│            │                  │
│        │塑金尊等支出，因另需買供品、│            │                  │
│        │改運費用、點光明燈費用，均要│            │                  │
│        │求丙○○○提領現金，付與楊邱│            │                  │
│        │素珍本人收受。              │            │                  │
├────┼──────────────┼──────┼─────────┤
│96年12月│戊○○○假冒「楊雅玲」身分撥│2萬元現金   │有期徒刑2月       │
│19日    │打電話與丙○○○，並佯裝郭高│            │                  │
│        │春磋亡夫附身於「楊雅玲」身上│            │                  │
│        │，以丙○○○亡夫身分對話，並│            │                  │
│        │要求丙○○○再向他人借款，以│            │                  │
│        │供為改運、雕塑金尊之費用，同│            │                  │
│        │時指示丙○○○向日前以相同原│            │                  │
│        │因借款5萬元之對象扯謊，以拖 │            │                  │
│        │延還款時間，並另外向該對象借│            │                  │
│        │款一情。                    │            │                  │
├────┼──────────────┼──────┼─────────┤
│96年12月│戊○○○假冒其女兒「楊雅玲」│分別交付為  │有期徒刑2月       │
│21日    │身分打電話與丙○○○，並以「│1萬元現金2次│                  │
│        │楊雅玲」身分告知，因為郭高春│，共2萬元現 │                  │
│        │磋家人改運、擺放祭品、租用廟│金          │                  │
│        │宇場地費、雕塑金尊等支出均要│            │                  │
│        │求丙○○○提領現金，付與楊邱│            │                  │
│        │素珍本人收受。              │            │                  │
├────┼──────────────┼──────┼─────────┤
│96年12月│同上                        │7千元現金   │有期徒刑2月       │
│26日    │                            │            │                  │
└────┴──────────────┴──────┴─────────┘
以上正本證明與原本無異
如不服本判決應於收受本判後10日內向本院提出上訴書狀，並應
敘述具體理由。其未敘述上訴理由者，應於上訴期間屆滿後20日
內向本院補提理由書狀（均須按他造當事人之人數附繕本）「切
勿逕送上級法院」。
                                      書記官  程伊妝
中    華    民    國    98    年    6     月    30    日


司法院資訊處製作；財團法人民間司法改革基金會備份。
